臺灣高雄地方法院刑事判決　　　　　　　　　　　　九十一年度易字第二四一七號
　　公　訴　人　臺灣高雄地方法院檢察署檢察官
　　被　　　告　甲○○
右列被告因違反毒品危害防制條例案件，經檢察官聲請簡易判決處刑（九十一年度毒
偵緝字第五八四號），本院高雄簡易庭認不宜以簡易判決處刑（九十一年雄簡字第六
０一號），改依通常程序審理，本院判決如左：
    主  文
甲○○連續施用第二級毒品，累犯，處有期徒刑捌月。
安非他命壹包（驗前毛重零點參公克，驗後毛重零點貳公克）沒收銷燬之。
    事  實
一、甲○○前於民國八十五年十一月五日因違反麻醉藥品管理條例案件，經本院以八
    十五年度易字第四五七二號刑事判決判處有期徒刑六月、如易科罰金以三百元折
    算一日確定，並於八十六年七月二十二日執行完畢。復於八十七年間再因施用毒
    品案件，經臺灣高雄地方法院檢察署檢察官聲請觀察、勒戒後，認有繼續施用毒
    品傾向，經本院以九十年毒聲字第六五四二號裁定送強制戒治，再經本院以九十
    一年聲字第二六二二號裁定停止強制戒治並付保護管束，於保護管束期滿後由臺
    灣高雄地方法院檢察署檢察官於八十八年十二月十三日以八十八年度戒毒偵字第
    三七一號不起訴處分確定。詎甲○○仍不知悔改，於上開不起訴處分確定後五年
    以內，仍基於概括之犯意，自八十九年十二月二十五日起至同年十二月二十七日
    止，先後在高雄縣市不特定之地點，以將第二級毒品安非他命置於燈炮內燒烤加
    熱，使安非他命晶體汽化成煙霧予以吸用之方式，不定時施用第二級毒品安非他
    命多次。嗣於八十九年十二月二十七日晚上十時許，為警於高雄市三民區○○○
    路一五九巷口處查獲，並扣得其所有供其施用第二級毒品安非他命犯罪所用之安
    非他命一包（驗前毛重零點三公克、驗後毛重零點二公克）。
二、案經高雄市政府警察局移請臺灣高雄地方法院檢察署檢察官偵查起訴。
    理  由
一、右揭犯罪事實，業據被告甲○○於偵查及本院審理時均坦承不諱，又經將被告為
    警查獲所採取之尿液送請高雄縣政府衛生局檢驗結果，係呈甲基安非他命陽性反
    應，有該局九十年一月五日高衛煙字第Ｃ─００三號煙毒尿液檢驗成績書在卷可
    稽。再經將被告為警所查扣之前開物品經送請高雄醫學大學附設中和紀念醫院檢
    驗結果，確即為甲基安非他命無誤，有該院九十一年八月二十日編號0000－
    0000號檢驗報告一紙可參，足徵被告上開自白核與事實相符，應堪採信。又
    被告於八十七年間再因施用毒品案件，經臺灣高雄地方法院檢察署檢察官聲請觀
    察、勒戒後，認有繼續施用毒品傾向，經本院以九十年毒聲字第六五四二號裁定
    送強制戒治，再經本院以九十一年聲字第二六二二號裁定停止強制戒治並付保護
    管束，於保護管束期滿後由臺灣高雄地方法院檢察署檢察官於八十八年十二月十
    三日以八十八年度戒毒偵字第三七一號不起訴處分確定，有刑案資料查註紀錄表
    、臺灣高等法院被告全國前案紀錄表及臺灣高雄地方法院檢察署八十八年度戒毒
    偵字第三七一號不起訴分書各一份在卷可憑，本件事證明確，被告犯行洵堪認定
    。
二、按安非他命係毒品危害防制條例第二條第二項所稱之第二級毒品，不得持有、施
    用；次按犯毒品危害防制條例第十條施用第一級、第二級毒品之罪者，檢察官應
    先將被告送勒戒處所觀察、勒戒，經觀察、勒戒後，認無繼續施用毒品傾向者，
    應由檢察官為不起訴處分之裁定，有繼續施用之傾向者，由檢察官聲請法院令入
    戒治處所施以強制戒治，其期間為一年，依第二十條第二項強制戒治期滿或交付
    保護管束期滿，應由檢察官為不起訴之處分，依此為不起訴處分後，五年內再犯
    第十條施用第一級、第二級毒品之罪，則不適用前開不起訴處分之規定，而應依
    一般刑事訴訟程序予以起訴論罪科刑，此觀諸毒品危害防制條例第二十條第一項
    、第二項前段、第二十三條第一項、第二項前段規定自明，被告先前既曾因施用
    毒品案件，經送勒戒處所觀察勒戒後，認有繼續施用毒品傾向，經裁定令入戒治
    處所施以強制戒治，嗣停止強制戒治付保護管束，並於保護管束期滿獲不起訴處
    分後，猶於五年內再犯本件施用毒品案件，應依前述規定予以論罪科刑。核被告
    所為，係犯毒品危害防制條例第十條第二項之施用第二級毒品罪。其持有安非他
    命之低度行為，應為施用之高度行為所吸收，不另論罪。又被告先後多次施用第
    二級毒品之犯行，時間緊接，手法相同，犯罪構成要件亦相同，顯係基於概括犯
    意反覆為之，應依連續犯之規定論以一罪，並依法加重其刑。再者被告曾於八十
    五年十一月五日因違反麻醉藥品管理條例案件，經本院以八十五年度易字第四五
    七二號刑事判決判處有期徒刑六月、如易科罰金以三百元折算一日確定，並於八
    十六年七月二十二日執行完畢，有刑案資料查註紀錄表及臺灣高等法院被告全國
    前案紀錄表各一份在卷可憑，其於五年之內，再犯本件最重本刑為有期徒刑以上
    之罪，為累犯，應依刑法第四十七條之規定加重其刑，並遞加重其刑。審酌被告
    先前業因違反麻醉藥品管理條例案件，經法院判處徒刑在案，且再因施用毒品案
    件，經送強制戒治，並因停止戒治保護管束期滿獲不起訴處分後，仍未戒絕毒品
    ，猶再施用毒品，顯見其不知悔改，意志不堅，惟念其施用毒品乃自戕一己之身
    體健康，尚未害及他人，且犯後坦承犯行，態度尚稱良好等一切情狀，量處如主
    文所示之刑。再扣案之安非他命一包（驗前毛重零點三公克、驗後毛重零點二公
    克），係屬毒品，應依毒品危害防制條例第十八條第一項前段宣告沒收銷燬之。
    至送鑑耗損之安非他命結晶體既已滅失，自無庸宣告沒收，附此敘明。
據上論斷，應依刑事訴訟法第二百九十九條第一項前段，毒品危害防制條例第十條第
二項、第十八條第一項前段，刑法第十一條、第五十六條、第四十七條，判決如主文
。
中      華      民      國    九十一    年      九      月      六日
                                  臺灣高雄地方法院刑事第四庭
                                      法  官    陳威龍
右正本證明與原本無異。
如不服本判決，應於判決送達後十日內，向本院提出上訴狀。
                                      書記官    張家瑜
中      華      民      國    九十一    年      九      月      六      日
附錄本案判決論罪科刑法條：
毒品危害防制條例第十條第二項：
施用第二級毒品者，處三年以下有期徒刑。
